# 金融资产与金融负债抵消

提问人：jangyanbo 时间：2015-04-01 01:06:49
陈老师好：关于金融资产与金融负债抵消的问题向您请教，高公司应收甲公司 100 万元，应付乙公司 200 万元，如果三方签订协议，甲公司代高公司偿还乙公司 100 万元，高公司可不可以按照净额列报应付乙公司 100 万元。

回答人：chenyiwei
如果该三方协议已经过必要的审批程序并正式生效，且按照协议约定，高公司对乙公司的债务的偿还责任已经转移给甲公司，乙公司不再对高公司享有追索权的，则高公司可以终止确认该项负债，同时对应地终止确认其对甲公司的债权。